【裁判字號】    97,易,279
【裁判日期】    970729
【裁判案由】    竊盜
【裁判全文】
臺灣屏東地方法院刑事判決               97年度易字第279號
公  訴  人  臺灣屏東地方法院檢察署檢察官
被      告  甲○○
                    現在臺灣高雄監獄執行中
上列被告因竊盜案件，經檢察官提起公訴（96年度偵字第7934號
、97年度偵字第272 號、97年度偵字第776 號），本院判決如下
：
    主  文
甲○○犯如附表二所示之罪，各處如附表二所載之刑。應執行有
期徒刑年。
    事  實
一、甲○○前曾於民國94年間因竊盜案件，經本院以94年度易字
    第154 號判決判處有期徒刑2 年確定，94年10月18日起入監
    服刑，迄96年5 月25日因縮短刑期假釋出監，而於96年9 月
    23日縮刑期滿未經撤銷假釋以視為執行完畢論。詎其猶不知
    悔改，竟意圖為自己不法所有，並基於攜帶兇器毀越安全設
    備竊盜之犯意，於附表一編號1 、編號3 所示之時間、地點
    ，攜帶其所有客觀上具有危險性，足以危害人之生命、身體
    安全，可供兇器使用之一字型螺絲起子，以如附表一編號1
    、編號3 所示之方法，竊取如附表一編號1 、編號3 所示之
    被害人所有之財物。甲○○復意圖為自己不法所有，並基於
    毀越安全設備竊盜之犯意，於附表一編號2 、編號5 、編號
    6 所示之時間、地點，以如附表一編號2 、編號5 、編號6
    所示之方法，竊取如附表一編號2 、編號5 、編號6 所示之
    被害人所有之財物。甲○○另基於意圖為自己不法所有之犯
    意，於附表一編號4 所示之時間、地點，以如附表一編號4
    所示之方法，竊取如附表一編號4 所示之被害人所有之財物
    。嗣經警循線查獲。
二、案經屏東縣警察局東港分局分別報請臺灣屏東地方法院檢察
    署檢察官偵查起訴。
    理  由
一、按證人即被害人洪蔡碧珠、己○○、戊○○、蔡惠蘭、陳吉
    雄、證人朱吳春蓮（被人朱建璋之母）、丁○○於警詢時之
    證述，其性質雖均屬傳聞證據，且查無符合刑事訴訟法第15
    9 條之1 至之4 之情形，惟渠等所為之上開證述，業經於本
    院於審判程序時予以提示並告以要旨，且各經檢察官、被告
    甲○○表示意見，當事人已知上述筆錄乃傳聞證據，且均未
    於言詞辯論終結前對該筆錄內容異議，且本院審酌該陳述作
    成之情況，未見有何不適當之情形，故渠等所為之上開證述
    ，依刑事訴訟法第159 條之5 之規定，得為證據。
二、訊據被告甲○○就如附表一編號1 、編號3 所示之竊盜犯行
    坦承不諱，核與證人即被害人洪蔡碧珠、戊○○於警詢時證
    述之情相符，並有贓物認領保管單、現場照片及監視畫面翻
    拍照片數幀在卷足憑，堪認被告此部分之自白與事實相符，
    事證明確，被告所為如附表一編號1 、編號3 所示之竊盜犯
    行之犯行均堪認定。
三、訊據被告甲○○於本院審理時矢口否認有為如附表一編號2
    、編號4 、編號5 、編號6 所示之竊盜犯行，辯稱：伊被警
    察刑求恐嚇才承認上開案件，伊沒有偷云云，經查：
  (一)被告甲○○雖於本院審理時否認其於警詢時就如附表一編號
    2 、編號4 、編號5 、編號6 所示之竊盜犯行之陳述之真實
    性，惟經本院當庭勘驗被告於警詢時受詢問光碟，結果：(1)
    警詢筆錄均採一問一答同步製作完成，且詢問過程有問答後
    討論筆錄製作之聲音，(2)詢問員警語氣平穩和平，發問之問
    題具體特定，其間並無中斷錄音之處，亦均未有何強暴、脅
    迫等情事，(3)被告回答問題內容具體，所問均有回答，(4)筆
    錄內容均依照被告所述鍵入，並無不符之處，(5)被告於警詢
    時均坦承犯行等情，有本院勘驗筆錄可稽。又據證人即承辦
    警員丙○○（附表一編號2 所示）到庭結證稱：當時依照監
    視畫面查獲佳珍海產店的案件，後來渠等有問被告在東港還
    有犯幾件，被告自述他有去信義街麵攤偷東西，但是被告確
    實地點無法說清楚，渠等就開車載被告去繞，被告帶渠等到
    麵店後門，被告說他是從後門進去，該門也有被破壞的痕跡
    ，被告說是他徒手把鐵窗鐵條扳斷之後開窗戶進去，被告說
    他進去之後偷抽屜裡面的零錢，店家表示他被竊取的零錢一
    千多元很少，所以沒有報案，他們確實有被偷，那天渠等去
    琉球分駐所辦案件，被告坐船過來之後，已經是下午5 點多
    ，同事請被告到派出所看佳珍海產店監視畫面，看完之後詢
    問被告在東港還有犯哪些案件，被告承認信義街那件，渠等
    就帶被告到現場看，渠等讓被告看完相片之後，有先讓被告
    吃飯，之後才問被告，然後去現場，正確日期為96年12月10
    日，當天被告身體不舒服，渠等有帶被告去醫院，有輔英大
    學附設醫院繳款收據，被告當天身體不適而未製作警詢筆錄
    ，被害人己○○是當晚渠等通知他到派出所製作筆錄，被告
    如果沒有陳述，渠等不會知道被害人己○○有被偷，因為被
    害人沒有報案等語（見本院卷第77頁、第78正面），核與證
    人即被害人己○○於警詢時證稱：伊是於96年10月20日5 時
    許，在信義街44之1 號麵店內發現財物遭竊，當時伊沒有報
    案，因為竊走金額不多等語（見屏東縣警察局東港分局東警
    偵字第09600017969 號卷第11頁）相符，並有輔英大學附設
    醫院醫療繳款收據（96年12月10日就診）在卷足憑（見本院
    卷第105 頁）。再據證人即承辦警員乙○○（附表一編號4
    、編號5 、編號6 所示）到庭結證稱：會移送被告偷機車、
    電腦螢幕、音響等案件是因丁○○到琉球分駐所報案，他說
    被告偷人家東西，有些東西放在他家，渠等就和丁○○到他
    家裡看，有扣到音響、電腦螢幕，機車部分是放在落日亭那
    邊，也是丁○○帶渠等過去的，車牌當時放在腳踏板那邊，
    渠等用引擎號碼查詢看是否失竊車輛，後來確認是失竊車輛
    ，電腦螢幕、鍵盤是丁○○他親戚的妹妹所開設冰店失竊的
    ，音響部分有帶甲○○到現場看，還沒有去現場看之前被害
    人並沒有報案，都是丁○○告訴渠等，渠等才知道，失竊地
    點是被告講的，對被告製作筆錄時，沒有對被告施以強暴脅
    迫，被告是出於自由意志陳述犯下上開竊案，渠等認為丁○○沒有竊盜嫌疑，因為丁○○自行到派出所報案，且他陳述
    被告把東西放到他家的經過講的非常清楚，丁○○也很少在
    琉球，所以應該上述事情不是丁○○自己亂編的等語（見本
    院卷第78頁、第79頁正面），核與證人丁○○到庭結證稱：
    （事發前）伊看到被告好像沒有地方睡，伊就提供處所讓被
    告休息，並且買早餐給被告吃，但是被告偷伊親戚及朋友家
    的東西，伊的親朋好友很緊張，剛好被告所偷回來裝東西的
    紙箱有寫蔡惠蘭的名字，所以伊才報案，被告拜託伊賣機車
    ，但是伊說那是贓車不敢賣，該機車是贓車是被告告訴伊的
    ，知道被告偷機車沒有想到要報警抓被告是因為被告是朋友
    ，報案抓他沒有意思，且被偷的也不是伊的東西，是因為後
    來偷伊親戚朋友的東西伊才報警，且被告把偷來的東西放在
    伊住處，伊怕會有麻煩才報警，被告在伊家住一晚，被告把
    機車騎回來之後就到伊家住，沒想到當晚被告就去偷電腦螢
    幕、鍵盤、音響，伊隔天上午就去報警等語（見本院卷第79
    頁反面、第80頁）相符，並與證人即被害人蔡惠蘭、陳吉雄
    於警詢時均證稱係警方通知認領失竊物品而到琉球分駐所製
    作詢問筆錄等語（分別見屏東縣警察局東港分局東警偵字第
    0960 017197 號卷第16頁、第19頁）。則被害人己○○、蔡
    惠蘭、陳吉雄既未報案，警方何以得知發生該竊案，又何以
    要求被告自白，且被告所自白之事項均與被害人所稱之失竊
    內容相符，參以被告於偵查中亦曾為相同之自白，有97年3
    月7 日偵訊筆錄可稽（見96年度偵字第7934號卷第10頁、第
    11頁），足認被告於警詢時、偵查中所述有為如附表一編號
    2 、編號4 、編號5 、編號6 所示之竊盜犯行之自白均係出
    於自由意志，被告於本院審理時翻異前詞，顯無可採。
  (二)上揭如附表一編號2 、編號4 、編號5 、編號6 所示之事實
    ，業據被告甲○○於警詢時、偵查中坦承不諱，核與證人即
    被害人己○○、蔡惠蘭、陳吉雄、證人朱吳春蓮（被人朱建
    璋之母）、丁○○於警詢時證述之情相符，並有贓物認領保
    管單、屏東縣警察局車輛尋獲電腦輸入單及照片數幀在卷足
    憑，堪認被告此部分之自白與事實相符，事證明確，被告所
    為如附表一編號2 、編號4 、編號5 、編號6 所示之竊盜犯
    行均堪認定。
三、按被告甲○○行竊前所破壞之鋁門、窗戶、玻璃門均屬安全
    設備；按刑法第321 條第1 項第3 款之攜帶兇器竊盜罪，係
    以行為人攜帶兇器竊盜為其加重條件，所謂兇器，其種類並
    無限制，凡客觀上足對人之生命、身體構成威脅，具有危險
    性之兇器均屬之，被告為如附表一編號1 、編號3 所示之竊
    盜犯行時攜帶之一字型螺絲起子，為金屬製品，質地堅硬、
    銳利之物，足以對人之生命、身體造成威脅，可認定為兇器
    。是核被告所為如附表一編號1 、編號3 所示之竊盜犯行，
    均係犯刑法第321 條第1 項第2 款、第3 款之攜帶兇器毀越
    安全設備竊盜罪；其所為如附表一編號2 、編號5 、編號6
    所示之竊盜犯行，均係犯刑法第321 條第1 項第2 款之毀越
    安全設備竊盜罪；其所為如附表一編號4 所示之竊盜犯行，
    係犯刑法第320 條第1 項之竊盜罪。被告所犯6 罪間，均犯
    意各別，行為互殊，皆可獨立評價，均應予分論併罰。被告
    前於94年間因竊盜案件，經本院以94年度易字第154 號判決
    判處有期徒刑2 年確定，94年10月18日起入監服刑，迄96年
    5 月25日因縮短刑期假釋出監，而於96年9 月23日縮刑期滿
    未經撤銷假釋以視為執行完畢論等情，有臺灣高等法院被告
    前案紀錄表1 份在卷可稽，其於受徒刑之執行完畢，5 年以
    內故意再犯本件有期徒刑以上之罪，為累犯，所犯6 罪均應
    依刑法第47條第1 項之規定加重其刑。爰審酌被告不思正途
    營生，竟貪圖小利而為竊盜犯行，且食髓知味一再犯案，惡
    性非輕，犯罪後復空言狡飾部分犯行，及其犯罪之目的、手
    段等一切情狀，量處如附表二所示之刑，並定其應執行之刑
    ，以資懲儆。檢察官雖具體求刑認應量處被告應執行有期徒
    刑4 年及求處宣告強制工作，然被告係因身罹糖尿病無法正
    常工作始為本件竊盜犯行，難認其有犯竊盜罪之習慣，本院
    審酌上情，認被告以量處如主文所示之刑為適當，檢察官求
    處之刑尚嫌過重，且不予宣告強制工作，併此敘明。至被告
    為如附表一編號1 、編號3 所示之竊盜犯行時攜帶之一字螺
    絲起子，非屬違禁物亦未扣案，且被告供稱已將之丟棄而滅
    失，爰不予宣告沒收。
據上論斷，應依刑事訴訟法第299 條第1 項前段，刑法第320 條
第1 項、第321 條第1 項第2 款、第3 款、第47條第1 項、第51
條第5 款，刑法施行法第1條之1 ，判決如主文。
本案經檢察官陳新君到庭執行職務。
中    華    民    國    97    年    7     月    29    日
                  刑事第五庭    法  官  林家聖
以上正本證明與原本無異。
如不服本判決應於收受本判決送達後10日內向本院提出上訴書狀
，其未敘述上訴理由者，並得於提起上訴後10日內向本院補提理
由書狀（均須按他造當事人之人數附繕本）「切勿逕送上級法院
」
中    華    民    國    97    年    7     月    29    日
                                書記官  陳蓉柔
附表一：
┌──┬────┬──────┬───────┬───┬─────┐
│編號│竊盜時間│  竊盜地點  │   行竊方法   │被害人│竊得之財物│
├──┼────┼──────┼───────┼───┼─────┤
│    │96年10月│屏東縣琉球鄉│持兇器一字型螺│洪蔡碧│黃金項鍊3 │
│ 1. │17日16時│和平路1 巷19│絲起子破壞該處│珠    │條（合計重│
│    │許      │之2 號      │安全設備鋁門後│      │1 兩5 錢）│
│    │        │            │入內竊取財物  │      │、洋酒5 瓶│
├──┼────┼──────┼───────┼───┼─────┤
│    │96年10月│屏東縣東港鎮│破壞該處安全設│己○○│零錢約新臺│
│ 2. │20日5 時│信義街44之1 │備窗戶後入內竊│      │幣（下同）│
│    │前某時  │號之麵店    │取財物        │      │1,100元   │
├──┼────┼──────┼───────┼───┼─────┤
│    │96年11月│屏東縣東港鎮│持兇器一字型螺│戊○○│現金約7,30│
│ 3. │24日2 時│光復路2 段47│絲起子破壞該處│      │0 元      │
│    │10分許  │號之佳珍海產│安全設備玻璃門│      │          │
│    │        │店          │後入內竊取財物│      │          │
├──┼────┼──────┼───────┼───┼─────┤
│    │96年12月│高雄市前鎮區│趁車主未將機車│朱建璋│車牌號碼  │
│ 4. │5 日11時│佛德路62號前│鑰匙取下徒手竊│      │XNI-955 號│
│    │許      │            │取            │      │重型機車  │
├──┼────┼──────┼───────┼───┼─────┤
│    │96年12月│屏東縣琉球鄉│破壞該處安全設│蔡惠蘭│電腦液晶螢│
│ 5. │8 日2 時│民生路46號之│備窗戶後入內竊│      │幕1 台、鍵│
│    │10分許  │雪花冰店    │取財物        │      │盤1 個    │
├──┼────┼──────┼───────┼───┼─────┤
│    │96年7 月│屏東縣琉球鄉│破壞該處安全設│陳吉雄│床頭音響1 │
│ 6. │8 日3 時│上杉路13號之│備窗戶後入內竊│      │組        │
│    │許      │鐵皮屋      │取財物        │      │          │
└──┴────┴──────┴───────┴───┴─────┘
附表二：
┌──┬─────┬────────┬────────────┐
│編號│ 犯罪事實 │    所犯罪名    │         宣告刑         │
├──┼─────┼────────┼────────────┤
│ 1. │如附表一編│竊盜（刑法第321 │甲○○攜帶兇器毀越安全設│
│    │號1 所示  │條第1 項第2 款、│備竊盜，累犯，處有期徒刑│
│    │          │第3 款）        │捌月。                  │
├──┼─────┼────────┼────────────┤
│ 2. │如附表一編│竊盜（刑法第321 │甲○○毀越安全設備竊盜，│
│    │號2 所示  │條第1 項第2 款）│累犯，處有期徒刑捌月。  │
├──┼─────┼────────┼────────────┤
│ 3. │如附表一編│竊盜（刑法第321 │甲○○攜帶兇器毀越安全設│
│    │號3 所示  │條第1 項第2 款、│備竊盜，累犯，處有期徒刑│
│    │          │第3 款）        │捌月。                  │
├──┼─────┼────────┼────────────┤
│ 4. │如附表一編│竊盜（刑法第320 │甲○○竊盜，累犯，處有期│
│    │號4 所示  │第1 項）        │徒刑伍月。              │
├──┼─────┼────────┼────────────┤
│ 5. │如附表一編│竊盜（刑法第321 │甲○○毀越安全設備竊盜，│
│    │號5 所示  │條第1 項第2 款）│累犯，處有期徒刑捌月。  │
├──┼─────┼────────┼────────────┤
│ 6. │如附表一編│竊盜（刑法第321 │甲○○毀越安全設備竊盜，│
│    │號6 所示  │條第1 項第2 款）│累犯，處有期徒刑捌月。  │
└──┴─────┴────────┴────────────┘
附錄本案論罪科刑法條全文：
刑法第320 條第1 項
意圖為自己或第三人不法之所有，而竊取他人之動產者，為竊盜
罪，處5 年以下有期徒刑、拘役或5 百元以下罰金。
刑法第321 條第1 項第3 款
犯竊盜罪而有左列情形之一者，處6 月以上、5 年以下有期徒刑
：
二  毀越門扇、牆垣或其他安全設備而犯之者。
三  攜帶兇器而犯之


司法院資訊處製作；財團法人民間司法改革基金會備份。
